【裁判字號】    95,台抗,34
【裁判日期】    950113
【裁判案由】    確認房屋所有權存在等
【裁判全文】
最高法院民事裁定                九十五年度台抗字第三四號
    抗  告  人  乙○○
                        巷51.
上列抗告人因與相對人台北縣新店市公所等間請求確認房屋所有
權存在等事件，對於中華民國九十四年十月二十七日台灣高等法
院裁定（九十三年度上字第一九號），提起抗告，本院裁定如下
：
    主  文
抗告駁回。
抗告訴訟費用由抗告人負擔。
    理  由
按訴訟程序進行中所為之裁定，除別有規定外，不得抗告，民事
訴訟法第四百八十三條定有明文。本件抗告人對原裁定除關於核
定訴訟標的價額為新台幣（下同）七百九十九萬六千一百八十五
元部分，依民事訴訟法第七十七條之一第四項規定得抗告外，其
餘關於依同法第四百六十六條之一裁定限期補正委任律師為第三
審訴訟代理人及限期命補繳第一審、第二審、第三審裁判費等部
分，為訴訟程序進行中所為之裁定，依上說明，不得抗告，抗告
人逕為抗告，即非合法，且不因原裁定正本載明得抗告而受影響
。又抗告人提起本件訴訟，求為：(一)、確認抗告人及相對人甲○
○○、丁○○、丙○○之父劉珍浦對相對人台北縣新店市公所就
坐落台北縣新店市○○段第一三○號土地內如起訴狀附圖（下稱
附圖）所示Ｂ部分面積五○．○三一平方公尺、Ｃ部分面積二二
．一四○平方公尺及同段第一二九號土地內如附圖所示Ｃ部分面
積○．三一三平方公尺、Ｄ部分面積四．五七八平方公尺、Ｅ部
分面積一．八六二平方公尺暨同市○○段第三六五號土地內如附
圖所示Ｂ部分面積三．二八一平方公尺、Ｃ部分面積二．九二一
平方公尺、Ｄ部分面積二．六三○平方公尺，同段第三六六號土
地內如附圖所示Ａ部分面積二．八五六（抗告人誤載為二．八六
五）平方公尺、Ｂ部分面積一．五九四平方公尺之建地（下稱系
爭土地）及其上建物即門牌號碼台北縣新店市○○路二三二號房
屋（改編前為第二○四號，下稱系爭房屋）所有權存在。(二)、台
北縣新店市公所應將系爭房屋、土地之所有權人及管理者之登記
塗銷，並協同辦理變更登記為劉珍浦所有。(三)、甲○○○、丁○
○、丙○○應協同抗告人辦理系爭房屋、土地之繼承登記。(四)、
系爭房屋、土地應予分割之判決。原法院以：抗告人之訴之聲明
雖有數項，惟具有分割其所有之房地而予完整使用之共同目的，
應認抗告人以一訴所主張之數項標的，相互間有競合關係，核定
訴訟標的之價額，即應就其中所有之利益中價額最高者定之，即
以抗告人第一項聲明確定其父劉珍浦就系爭土地及系爭房屋所有
權存在之利益定之，而系爭土地僅占上開第一三○號土地面積七
二．一七一平方公尺、第一二九號土地面積六．七五三平方公尺
、第三六五號土地面積八．八三二平方公尺、第三六六號土地面
積四．四五平方公尺，且卷附土地登記謄本記載九十二年一月公
告土地現值第一三○、一二九號土地每平方公尺均為八萬六千六
百元、第三六五號土地為九萬五千二百六十元、第三六六號土地
為五萬九千四百元，系爭建物據台北縣政府稅捐稽徵處新店分處
函檢送課稅資料申請書記載現值為五萬五千七百元等情，爰依計
算結果，核定本件訴訟之訴訟標的價額為七百九十九萬六千一百
八十五元，經核於法並無不合。抗告論旨謂：抗告人僅能繼承及
分割到四分之一之系爭房屋、土地，勝訴利益祇有四分之一，抗
告人勝訴之標的利益祇有一百九十九萬九千零四十六元云云，指
摘原裁定此部分不當，求予廢棄，非有理由。
據上論結，本件抗告為一部不合法，一部無理由。依民事訴訟法
第四百九十五條之一第一項、第四百四十四條第一項、第四百四
十九條第一項、第九十五條、第七十八條，裁定如主文。
中    華    民    國  九十五  年    一    月    十三  日
                      最高法院民事第三庭
                          審判長法官  吳  正  一
                                法官  劉  福  聲
                                法官  黃  義  豐
                                法官  簡  清  忠
                                法官  陳  碧  玉
      本件正本證明與原本無異
                                      書  記  官
中    華    民    國  九十五  年    一    月  二十四  日
                                                      v


司法院資訊處製作；財團法人民間司法改革基金會備份。
